【裁判字號】    98,抗,975
【裁判日期】    980622
【裁判案由】    撤銷假扣押
【裁判全文】
臺灣高等法院民事裁定                   98年度抗字第975號
抗  告  人  創德科技股份有限公司
法定代理人  甲○○
上列抗告人與相對人博新開發科技股份有限公司間撤銷假扣押事
件，對於中華民國98年4月29日臺灣板橋地方法院98年度全聲字
第137號裁定，提起抗告，本院裁定如下：
    主  文
抗告駁回。
抗告費用新台幣一千元由抗告人負擔。
    理  由
一、相對人於原法院聲請意旨略以：伊向原法院對抗告人聲請假
    扣押，經原法院95年3月23日95年度裁全字第3513號裁定（
    下稱系爭假扣押裁定）准予在案，嗣伊提起本案訴訟，目前
    訴訟繫屬於最高法院，因伊已撤銷該假扣押執行程序，為日
    後取回提存物，爰聲請撤銷系爭假扣押裁定。
二、原裁定意旨略以：相對人聲請撤銷系爭假扣押裁定，依民事
    訴訟法第530條第3項規定應予准許，而撤銷系爭假扣押裁定
    。
三、抗告意旨略以：相對人所提之本案訴訟經本院96年度重上字
    第350號判決相對人本訴部分敗訴，另就伊提起之反訴部分
    則判決相對人應給付伊新台幣（下同）1,532,820元，相對
    人就本案訴訟提起第三審上訴，是本案訴訟尚未終結確定，
    相對人原本聲請假扣押所要保全之權利尚未被否定，無撤銷
    假扣押裁定之必要性，且依法相對人應賠償伊假扣押所受之
    損害。原法院未明本案之進度，亦未審究假扣押是否有違法
    情事，即裁定准予撤銷系爭假扣押裁定，於法不合，爰請求
    廢棄原裁定云云。
四、按假扣押之裁定，債權人得聲請撤銷之，民事訴訟法第530
    條第3項定有明文。查相對人前聲請對抗告人之財產為假扣
    押，經原法院以系爭假扣押裁定准許之，有該假扣押裁定可
    稽（見原法院卷6頁至7頁），依上開規定，原法院准許相對
    人之聲請，而撤銷系爭假扣押裁定，於法並無不合。又相對
    人就假扣押執行而提存之提存物，除依民事訴訟法第104條
    第1項第1款至第3款之規定，得聲請法院裁定返還外，並不
    因系爭假扣押裁定經撤銷之，即得當然取回該提存物。抗告
    人如認因該假扣押執行而受有損害，欲對該提存物求償時，
    仍需依法定程序為之，與系爭假扣押裁定是否經原法院裁定
    撤銷無關，抗告人指摘本案訴訟未終結，原裁定未考量相對
    人應賠償伊假扣押所受之損害云云，殊非可取。是原法院裁
    定准予撤銷系爭假扣押裁定，並無不合，抗告意旨主張原裁
    定不當，求予廢棄，即非有據，應予駁回。
五、據上論結，本件抗告為無理由，爰裁定如主文。
中    華    民    國    98    年    6    月     22    日
                  民事第十六庭
                        審判長法  官  劉靜嫻
                              法  官  湯美玉
                              法  官  呂淑玲
正本係照原本作成。
本裁定除以適用法規顯有錯誤為理由，不得再抗告。如提起再抗
告，應於收受後10日內委任律師為訴訟代理人向本院提出再抗告
狀。並繳納再抗告費新台幣1000元。
中    華    民    國    98    年    6    月     22    日
                              書記官  明祖全


司法院資訊處製作；財團法人民間司法改革基金會備份。
